臺灣臺北地方法院交通事件裁定　　　　　　　　　　九十一年度交聲字第八六四號
　　受處分人　甲○○
　　即異議人
右列受處分人因違反道路交通管理處罰條例案件，對於台北市交通事件裁決所中華民
國九十一年六月十一日所為之處分（原處分案號：北市裁三字第車裁二二－一Ａ00
00000號），聲明異議，本院裁定如左：
    主  文
異議駁回。
    理  由
一、按禁止臨時停車線為紅色實線，用以指示禁止臨時停車路段，道路交通標誌標線
    號誌設置規則第一百六十九條第一項、第二項定有明文，又設有禁止臨時停車標
    線處所不得停車，道路交通安全規則第一百十二條第一項第一款亦定有明文，再
    汽車駕駛人在禁止臨時停車處所停車者，處新台幣（下同）六百元以上一千二百
    元以下罰鍰，道路交通管理處罰條例第五十六條第一項第一款定有明文。
二、本件受處分人即異議人甲○○所有車號五Ｄ─一九五九號自用小客車，於民國九
    十一年四月十一日下午三時四十分許，停放在台北市○○街前劃設有禁止臨時停
    車紅色實線之路段上，為台北市停車管理處交通助理員謝昌助拍照取證，並以受
    處分人所有之車輛有違反道路交通管理處罰條例第五十六條第一項第一款「在禁
    止臨時停車處所停車者」之行為逕行掣單舉發，經將舉發單送達受處分人後，受
    處分人雖於舉發通知單上所載應到案日期前向原處分機關提出申訴，經原處分機
    關請舉發單位調查結果，仍認受處分人有前開違規行為，原處分機關乃依前揭道
    路交通管理處罰條例第五十六條第一項第一款及違反道路交通管理事件統一裁罰
    標準表之規定，裁處受處分人罰鍰九百元。
三、本件受處分人甲○○固不否認對右揭時地在劃設紅線之路段上停車一事，惟矢口
    否認有違反道路交通管理處罰條例行為，辯稱：該路段不應該畫線禁止停車，就
    算停車也不會影響交通云云。經查：受處分人所有之自小客車於在前開時地違規
    停車之事實，為受處分人所不爭執（見本院九十一年十月十一日訊問筆錄），復
    有舉發之照片一張附卷可稽，本件舉發單位依法舉發並無違誤。又道路交通安全
    規則第一百十一條第一項第三款規定，在設有禁止臨時停車標誌、標線處所不得
    臨時停車，為維護行政機關執法之公正性，任何人在該劃有紅色實線禁止臨時停
    車路段停車即屬違規，尚不得由個人自行判斷該處停車是否影響其他車輛行車安
    全，至於該路段是否有無劃設紅線禁止臨時停車必要，乃交通主管機關職權，本
    院未便置喙，準此，受處分人所辯，尚難足採。本件事證明確，受處分人之違規
    行為，洵堪認定。
四、綜上所述，受處分人確有於右開時間在劃設有紅色實線之禁止臨時停車之路段停
    車之行為，且於應到案日期前申訴，原處分機關依道路交通管理處罰條例第五十
    六條第一項第一款及違反道路交通管理事件統一裁罰標準表之規定裁處受處分人
    罰鍰九百元，核無違誤，本件受處分人之異議為無理由，自應將其異議駁回。
據上論斷，應依道路交通案件處理辦法第十九條，裁定如主文。
中      華      民      國      九十一      年      十    月    三十    日
                                臺灣臺北地方法院交通法庭
                                      法  官  胡宏文
右正本證明與原本無異。
如不服本裁定，應於送達後五日內，向本院提出抗告狀。
                                      書記官  劉穗筠
中      華      民      國      九十一      年     十一   月      五    日
